臺灣臺中地方法院刑事判決　　　　　　　　　　　　九十三年度訴字第一二Ｏ八號
　　公　訴　人　臺灣臺中地方法院檢察署檢察官
　　被　　　告　甲○○
右列被告因違反槍砲彈藥刀械管制條例案件，經檢察官提起公訴（九十三年度偵字第
六七六Ｏ號），本院判決如左：
    主  文
甲○○未經許可，持有可發射子彈具有殺傷力之槍枝，處有期徒刑壹年貳月，併科罰
金新臺幣壹拾萬元，罰金如易服勞役，以新臺幣玖佰元（即銀元佰元）折算壹日。
扣案仿ＢＥＲＥＴＴＡ廠８４型半自動手槍製造之玩具手槍換裝土造金屬槍管及土造
金屬滑套改造而成之改槍手槍壹支（含彈匣貳個，槍枝管制編號：00000000
00號）沒收。又未經許可，持有子彈，處有期徒刑陸月，併科罰金新臺幣伍萬元，
罰金如易服勞役，以新臺幣玖佰元（即銀元佰元）折算壹日。扣案之制式口徑９ｍ
ｍ子彈壹顆沒收。應執行有期徒刑壹年陸月，併科罰金壹拾肆萬元，罰金如易服勞役
，以新臺幣玖佰元（即銀元佰元）折算壹日。扣案仿ＢＥＲＥＴＴＡ廠８４型半自
動手槍製造之玩具手槍換裝土造金屬槍管及土造金屬滑套改造而成之改槍手槍壹支（
含彈匣貳個，槍枝管制編號：0000000000號）、制式口徑９ｍｍ子彈壹顆
均沒收。
    事  實
一、甲○○明知未經許可，不得持有可發射子彈具有殺傷力之槍枝、子彈，竟於民國
    八十七年間某日（起訴書誤載為八十四或八十五年間某日），在臺中市○○路「
    第一廣場」某不詳商店，以新臺幣（下同）六千五百元之代價，購買仿ＢＥＲＥ
    ＴＴＡ廠８４型半自動手槍製造之玩具手槍換裝土造金屬槍管及土造金屬滑套改
    造而成之改槍手槍一支（含彈匣二個，槍枝管制編號：0000000000號
    ），並自斯時起，未經許可而持有前開可發射子彈具有殺傷力之槍枝，將之藏放
    在臺中縣東勢鎮○○街五五號住處的抽屜內。次於九十一年間（起訴書誤載為九
    十二年間）某日，在臺北地區，受綽號「阿順」（真實姓名不詳）的成年友人贈
    與制式口徑９ｍｍ子彈二顆，旋自斯時起，未經許可而持有前開子彈，並將之藏
    放在前開住處的抽屜內。再於不詳時間，將前開槍枝、子彈改行藏放在臺中縣東
    勢鎮○○街十四號旁的工寮內。迄於九十三年三月二十六日晚上八時三十分許，
    甲○○接獲其子邱仲浩以電話告知因細故與劉冠甫在臺中縣東勢鎮成功國小後方
    發生爭執，要求甲○○前往處理。甲○○即自前開工寮內取出槍枝、子彈前往該
    地點，並以該槍枝的槍柄敲打劉冠甫頭部成傷（傷害部分未據告訴）。嗣經警方
    接獲劉冠甫報案，循線於同日晚上九時許，在臺中縣東勢鎮○○街十四號旁工寮
    內查獲甲○○，並在前開工寮旁的梨樹下起出前開槍枝、子彈，因而查悉上情。
二、案經臺中縣警察局東勢分局報告臺灣臺中地方法院檢察署檢察官偵查起訴。
    理  由
一、右揭犯罪事實，迭據被告甲○○於警詢、檢察官偵查及本院審理時供承不諱，核
    與證人劉冠甫於警詢時陳述前開扣案之槍枝確為被告所持有等情節相符。而前開
    扣案之槍枝、子彈經送內政部警政署刑事警察局以性能檢驗法、試射法鑑驗結果
    ，認送鑑改造手槍一支（槍枝管制編號：0000000000號），係由仿Ｂ
    ＥＲＥＴＴＡ廠８４型半自動手槍製造之玩具手槍換裝土造金屬槍管及土造金屬
    滑套改造而成之改造手槍，機械性能良好，可擊發適用之子彈，認具殺傷力。送
    鑑九Ｏ子彈二顆，其中一顆，認係口徑９ｍｍ（９乘１９ｍｍ）之制式子彈，認
    具殺傷力，餘一顆，認係口徑９ｍｍ（９乘１９ｍｍ）之制式子彈，經檢視其底
    火皿具撞擊痕跡，復經實際試射，可擊發，認具殺傷力等情，有內政部警政署刑
    事警察局九十三年四月五日刑鑑字第０９３００７１７７９號槍彈鑑定書在卷足
    憑，足認被告自白確與事實相符，堪予採信，本案事證明確，被告犯行堪以認定
    。
二、被告甲○○未經許可，持有可發射子彈具有殺傷力之槍枝一支（含彈匣二個，槍
    枝管制編號：0000000000號）及制式口徑９ｍｍ子彈二顆之行為，分
    別係犯槍砲彈藥刀械管制條例第十一條第四項（起訴書誤引為同條例第十條第四
    項）之未經許可，持有可發射子彈具有殺傷力之槍枝罪及同條例第十二條第四項
    （起訴書誤引為同條例第十一條第四項）之未經許可，持有子彈罪。而未經許可
    持有子彈，係侵害社會法益，故同時持有二顆子彈，僅成立單純一罪，不發生想
    像競合的問題。又被告係自不同時間開始，分別未經許可，持有可發射子彈具有
    殺傷力之槍枝及持有子彈，不僅持有的時間並不相同，且持有的客體亦不相同，
    自屬不同之持有行為，與同時、同地持有可發射子彈具有殺傷力之槍枝及子彈，
    應成立想像競合的情形不同。被告所犯前開二罪，犯意既屬各別，罪名亦不相同
    ，自應分論併罰。爰審酌被告已有賭博等罪之刑事前案紀錄，有臺灣高等法院被
    告全國前案紀錄表及臺灣臺中地方法院檢察署刑案資料查註紀錄表附卷可稽，堪
    認其品行不佳，其持有可發射子彈具有殺傷力之槍枝及制式子彈，嚴重危害社會
    秩序及安全，惟持有前開槍枝、子彈期間僅單純用以毆打劉冠甫頭部成傷，且就
    傷害部分業與劉冠甫達成和解，並未持槍枝、子彈另犯其他刑事案件，惡性尚非
    甚鉅，犯罪後復已坦承全部犯行，犯後態度尚稱良好等一切情狀，分別量處如主
    文所示之刑，及就所處罰金刑部分，諭知易服勞役之折算標準，並定其應執行之
    刑，以示懲儆。扣案仿ＢＥＲＥＴＴＡ廠８４型半自動手槍製造之玩具手槍換裝
    土造金屬槍管及土造金屬滑套改造而成之改槍手槍一支（含彈匣二個，槍枝管制
    編號：0000000000號）、制式口徑９ｍｍ子彈一顆，係屬違禁物，爰
    依刑法第三十八條第一項第一款之規定宣告沒收。至於扣案另一顆制式口徑９ｍ
    ｍ子彈，業因囑託內政部警政署刑事警察局鑑驗，經鑑驗試射擊發而僅餘彈殼，
    已失去子彈之功能而不具有殺傷力，業如前述，已非屬違禁物，本院爰不為沒收
    之諭知。
三、公訴意旨另以：被告甲○○於九十二年間，在不詳地點，自綽號「阿順」之人處
    ，受贈改造子彈四顆，而未經許可，持有子彈，因認被告另涉犯槍砲彈藥刀械管
    制條例第十二條第四項（起訴書誤載為同條例第十一條第四項）之未經許可，持
    有子彈罪嫌。訊據被告固亦不否認自「阿順」處受贈改造子彈四顆，然前開改造
    子彈經送內政部警政署刑事警察局以性能檢驗法、試射法鑑驗結果，認送鑑改造
    子彈四顆，均係土造子彈（內具直徑約８．８ｍｍ之土造金屬彈頭），經採樣一
    顆試射，可擊發，惟發射動能不足，認不具殺傷力等情，亦有內政部警政署刑事
    警察局九十三年四月五日刑鑑字第０９３００７１７７９號槍彈鑑定書在卷足憑
    ，而檢察官復未舉證證明前開扣案之四顆改造子彈係具有殺傷力之子彈，自難據
    此認定被告另涉犯槍砲彈藥刀械管制條例第十二條第四項之未經許可，持有子彈
    罪，此部分核屬不能證明被告犯罪，本應諭知無罪之判決，然公訴意旨認此部分
    與前開有罪之未經許可，持有子彈部分有實質上一罪關係，本院爰不另為無罪之
    諭知，附此說明。
據上論斷，應依刑事訴訟法第二百九十九條第一項前段，槍砲彈藥刀械管制條例第十
一條第四項、第十二條第四項，刑法第十一條前段、第五十一條第五款、第七款、第
四十二條第二項、第三十八條第一項第一款，罰金罰鍰提高標準條例第二條，現行法
規所定貨幣單位折算新臺幣條例第二條，判決如主文。
中      華      民      國    九十三    年      七      月     三十     日
                              臺灣臺中地方法院刑事第三庭
                                  審判長法  官  劉 錫 賢
                                        法  官  黃 裕 仁
                                        法  官  陳 得 利
右正本證明與原本無異。
如不服本判決，應於判決送達後十日內向本院提出上訴狀，上訴於臺灣高等法院臺中
分院( 須附繕本 )。
                                        書記官
中      華      民      國    九十三    年      七      月     三十     日
附錄本案論罪科刑法條全文：
槍砲彈藥刀械管制條例第十一條
未經許可，製造、販賣或運輸第四條第一項第一款所稱其他可發射金屬或子彈具有殺
傷力之各式槍砲者，處五年以上有期徒刑，併科新臺幣一千萬元以下罰金。
未經許可，轉讓、出租或出借前項所列槍砲者，處三年以上十年以下有期徒刑，併科
新臺幣七百萬元以下罰金。
意圖供自己或他人犯罪之用，而犯前二項之罪者，處無期徒刑或七年以上有期徒刑，
併科新臺幣一千萬元以下罰金。
未經許可，持有、寄藏或意圖販賣而陳列第一項所列槍砲者，處一年以上七年以下有
期徒刑，併科新臺幣七百萬元以下罰金。
第一項至第三項之未遂犯罰之。
槍砲彈藥刀械管制條例第十二條
未經許可，製造、販賣或運輸子彈者，處一年以上七年以下有期徒刑，併科新臺幣五
百萬元以下罰金。
未經許可，轉讓、出租或出借子彈者，處六月以上五年以下有期徒刑，併科新臺幣三
百萬元以下罰金。
意圖供自己或他人犯罪之用，而犯前二項之罪者，處三年以上十年以下有期徒刑，併
科新臺幣七百萬元以下罰金。
未經許可，持有、寄藏或意圖販賣而陳列子彈者，處五年以下有期徒刑，併科新臺幣
三百萬元以下罰金。
第一項至第三項之未遂犯罰之。
